ACORDAO-COMPLETO-2531305

ACÓRDÃO DE RELAÇÃO

ACÓRDÃO DE RELAÇÃO 2069/2022 ATA 36/2022 - PLENÁRIO

Acórdão 2069/2022-TCU-Plenário
Os Ministros do Tribunal de Contas da União, reunidos em sessão do Plenário, ACORDAM, por unanimidade, com fundamento nos arts. 1º, inciso II, e 43, inciso I, da Lei 8.443/1992, c/c os arts. 169, inciso V, e 250, inciso III, do Regimento Interno, quanto ao processo a seguir relacionado, em:
a) recomendar ao órgão de controle interno da UFAC, com fundamento no art. 11, da Resolução-TCU 315/2020 e nos arts. 8º, inciso I, "c" e 9º, §§ 1º e 4º, ambos da Instrução Normativa 84/2020, que acompanhe o exato cumprimento das decisões judiciais em tela, adotando providências para fazer constar na prestação de contas da Unidade Prestadora de Contas (UPC) as informações pertinentes;
b) restituir os autos à SecexEducação, para extração/cópia das peças 200 a 262, eis que tais devem ser tratadas no próximo processo de prestação de contas da Universidade Federal do Acre;
c) arquivar o presente processo.
1. Processo TC-Processo 020.746/2010-5 (RELATÓRIO DE AUDITORIA) 
	1.1. Apensos: Processo 027.001/2012-1 (REPRESENTAÇÃO) 
	1.2. Responsáveis: Fundação Universidade Federal do Acre (04.071.106/0001-37) ; Jonas Pereira de Souza Filho (XXX.733.712-XX) ; Olinda Batista Assmar (XXX.331.707-XX) ; Ronaldo Martins Freire (XXX.689.072-XX) .
	1.3. Interessados: Aluisio Cavalcante de Albuquerque (XXX.014.002-XX) ; Ana Rosa Bayma Azevedo (XXX.642.902-XX) ; Claudia Ferreira de Almeida (XXX.900.792-XX) ; Cleto Batista Barbosa (XXX.507.167-XX) ; Euvaldo Gonçalves da Silva (XXX.180.268-XX) ; Francisco Raimundo Alves Neto (XXX.073.102-XX) ; Geane de Oliveira Januario (XXX.743.052-XX) ; Helena Cavalcante Damasceno (XXX.471.662-XX) ; Ilce Maria de Souza Rebouças (XXX.139.592-XX) ; Lucilia Maria Parra Magalhães (XXX.486.802-XX) ; Luiza Galvão Lessa (XXX.755.042-XX) ; Manoel Severo de Farias (XXX.610.802-XX) ; Maria Helena Duarte Maia (XXX.755.642-XX) ; Maria de Fátima Mendes Acácio Bigi (XXX.733.392-XX) ; Nair Pacheco Nunes (XXX.279.002-XX) ; Nanci Neiza Wanderley de Oliveira Miranda (XXX.140.934-XX) ; Raimunda Oliveira Barbosa (XXX.839.763-XX) ; Rosemir Santana de Andrade Lima (XXX.631.712-XX) ; Secretaria de Controle Externo do Tcu/ac (00.414.607/0027-57) ; Valci Augustinho (XXX.464.909-XX) .
	1.4. Órgão/Entidade: Fundação Universidade Federal do Acre.
	1.5. Relator: Ministro Benjamin Zymler.
	1.6. Representante do Ministério Público: não atuou.
	1.7. Unidade Técnica: Secretaria de Fiscalização de Integridade de Atos e Pagamentos de Pessoal e de Benefícios Sociais (Sefip) .
	1.8. Representação legal: Jersey Pacheco Nunes (19701/OAB-DF) , representando Nair Pacheco Nunes. 
	1.9. Determinações/Recomendações/Orientações: não há.

Fundação Universidade Federal do Acre.

Fundação Universidade Federal do Acre (04.071.106/0001-37); Jonas Pereira de Souza Filho (XXX.733.712-XX); Olinda Batista Assmar (XXX.331.707-XX); Ronaldo Martins Freire (XXX.689.072-XX).

Eduardo Cesar Montezuma Brito

DUCELIA MOTA LOPES

Associação dos Docentes da UFAC - ADUFAC e outro

Iranilda Fernandes de Almeida

Joaquim Lopes da Cruz Filho

Rosiney Lopes Torres

FRANCISCO DAS CHAGAS MUNIZ RIBEIRO

Maria de Lourdes da Rocha Rosa

Maria das Dores Silva

TRF-1

ELOISA WINTER NASCIMENTO

CARLOS ALBERTO ALVES DE SOUZA

BENJAMIN ZYMLER

Jersey Pacheco Nunes (19701/OAB-DF), representando Nair Pacheco Nunes.

Não atuou.

RELATÓRIO DE AUDITORIA (RA)

Secretaria de Fiscalização de Integridade de Atos e Pagamentos de Pessoal e de Benefícios Sociais (Sefip).